# 租赁办公室装修费费用化问题

提问人：Salad酱 时间：2020-01-16 10:27:07
请教陈版主，公司规模收入 12 亿，利润 9 千万，公司以前有长摊装修费 8500 万，截止年中已摊销结束。公司拟更换办公场所，在新租赁办公室进行装修改造，合同 480 万，截止资产负债表日装修进度50%，是否可以进管理费用–装修修理费；

回答人：chenyiwei
按准则规定应按进度确认长期待摊费用和应付工程款。实务中可考虑能否适用重要性原则予以简化处理。